臺灣高等法院刑事裁定　　　　　　　　　 96年度抗字第957號
抗　告　人
即　受刑人　甲○○
　　　　　　　　　　（現在台灣嘉義監獄執行中）
上列抗告人因聲請減刑及定應執行刑案件，不服台灣新竹地方法
院中華民國96年7月31日裁定（96年度聲減字第494號），提起抗
告，本院裁定如下：
    主  文
抗告駁回。
    理  由
一、原裁定以：抗告人即受刑人甲○○（原名林益弘）於如附表
    所示犯罪日期所犯強盜、竊盜、恐嚇取財、施用第一級毒品
    及施用第二級毒品等五罪，均經判處如附表所示之刑確定。
    茲聲請人台灣新竹地方法院檢察署檢察官以受刑人所犯如附
    表編號二至五所示四罪之犯罪時間均在民國九十六年四月二
    十四日以前，均合於減刑條件，聲請就該四罪減刑，並就如
    附表編號一至五所示五罪，定其應執行刑，原審經核尚無不
    合，予以准許，因依中華民國九十六年罪犯減刑條例第二條
    第一項第三款、第八條第一項、第十一條，刑法第五十三條
    ，修正前刑法第五十一條第五款各規定，裁定抗告人所犯如
    附表編號二至五所示之罪，均減刑如附表編號二至五所示，
    並與如附表編號一所示之罪，定其應執行刑為有期徒刑八年
    八月，經核尚無違誤。
二、抗告意旨略以：抗告人所犯如附表所示之刑，減刑前經原審
    法院以九十五年度聲字第五七二號裁定，定應執行刑為有期
    徒刑九年四月，嗣於執行時縮短刑期六月，惟本件於減刑後
    ，原審裁定抗告人如附表所示之罪，應執行有期徒刑八年八
    月，相較之下並未有利於減刑前之裁定，原審裁定自有違誤
    云云。
三、經查：按數罪併罰，有二裁判以上者，依第五十一條之規定
    ，定其應執行之刑，刑法第五十三條定有明文。次按數罪併
　　罰已定執行刑案件，如數罪均應減刑者，於減刑後另定執行
  　刑時，宜定為原定執行刑之二分之一；數罪有應減刑、有不
　　應減刑者，於減刑後另定執行刑時，宜在原定執行刑之刑期
 　 以下酌定其執行刑，法院辦理九十六年減刑案件應行注意事
　　項第十五點亦有明定。查本件抗告人所犯如附表所示之刑，
　　減刑前經原審法院以九十五年度聲字第五七二號裁定定其應
  　執行有期徒刑九年四月，有裁定書為憑，嗣經減刑後，原審
    法院裁定抗告人所犯如附表編號二至五所示均減刑之罪，與
    如附表編號一所示之罪，應執行有期徒刑八年八月，乃係原
    審法院於減刑後另定之執行刑，且其所定刑期在法定刑期之
    內，自屬合法。至抗告人所指縮短刑期，係於執行時，依監
    獄執刑法、行刑累進處遇條例等相關規定，累進處遇進至第
    三級以上之有期徒刑受刑人，每月成績總分在十分以上，而
    依標準分別縮短其應執行之刑期，與法院定應執行刑無關，
    抗告人辯稱：減刑後之裁定，相較之下並未有利於減刑前之
    裁定云云，尚有誤會，自不足採。抗告人抗告意旨，執此指
    摘原裁定不當，為無理由，應予駁回。
據上論斷，應依刑事訴訟法第四百十二條，裁定如主文。
中　　華　　民　　國　　96　　年　　9 　　月　　13　　日
　　　　　　　　　刑事第十七庭　審判長法　官  趙功恆
　　　　　　　　　　　　　　　　　　  法　官  陳憲裕
　　　　　　　　　　　　　　　　　　  法　官  高明哲
以上正本證明與原本無異。
不得再抗告。
                                      書記官  梁淑時
中　　華　　民　　國　　96　　年　　9 　　月　　13　　日
